臺灣苗栗地方法院刑事裁定　　　　　　 100年度撤緩字第28號
聲　請　人　臺灣苗栗地方法院檢察署檢察官
受　刑　人　李映萱
上列聲請人因受刑人犯侵占案件（本院97年度苗簡字第605 號）
，聲請撤銷緩刑之宣告（100 年度偵執聲乙字第309 號），本院
裁定如下：
    主    文
李映萱之緩刑宣告撤銷。
    理  由
一、聲請意旨略稱：受刑人李映萱因犯侵占案件，經本院以97年
    度苗簡字第605 號刑事簡易判決（偵查案號：臺灣苗栗地方
    法院檢察署98年度偵字第2593號）判處有期徒刑3 月，緩刑
    2 年，於民國97年9 月9 日確定在案；乃於緩刑期內即98年
    5 月18日（聲請書誤載為6 月6 日）至98年6 月24日止更犯
    詐欺等案件，經本院於100 年1 月6 日以99年度苗簡字第
    1263 刑 事簡易判決判處拘役11 9日，於100 年2 月8 日判
    決確定，足認原宣告之緩刑難收其預期效果，而有執行刑罰
    之必要；核該受刑人所為，已合於刑法第75條之1 第1 項第
    2 款所定撤銷緩刑宣告之原因，爰依刑事訴訟法第476 條之
    規定，聲請撤銷其緩刑之宣告等語。
二、按緩刑之宣告應撤銷者，由受刑人所在地或其最後住所地之
    地方法院檢察官聲請該法院裁定之，刑事訴訟法第476 條規
    定甚明。次按受緩刑之宣告，於緩刑期內因故意犯他罪，而
    在緩刑期內受6 月以下有期徒刑、拘役或罰金之宣告確定，
    足認原宣告之緩刑難收其預期效果，而有執行刑罰之必要者
    ，得撤銷其宣告；前開撤銷之聲請，於判決確定後6 月以內
    為之，刑法第75條第2 項、第75條之1 第1 項第2 款及第2
    項分別定有明文。而緩刑宣告是否得撤銷，除須符合刑法第
    75條之1 第1 項各款之要件外，本條項並採裁量撤銷主義，
    賦予法院撤銷與否之權限，特於第1 項規定實質要件為「足
    認原宣告之緩刑難收其預期效果，而有執行刑罰之必要」，
    供作審認之標準。亦即於上揭「得」撤銷緩刑之情形，法官
    應依職權本於合目的性之裁量，妥適審酌被告所犯前後數罪
    間，關於法益侵害之性質、再犯之原因、違反法規範之情節
    是否重大、被告主觀犯意所顯現之惡性及其反社會性等情，
    是否已使前案原為促使惡性輕微之被告或偶發犯、初犯改過
    自新而宣告之緩刑，已難收其預期之效果，而確有執行刑罰
    之必要。
三、本院99年度苗簡字第1263號刑事簡易判決係於100 年2 月8
    日確定，此有上開判決書之正本及臺灣高等法院被告前案紀
    錄表各1 份在卷可稽，而聲請人係於100 年5 月18日向本院
    提出本件聲請，亦有卷附聲請書上本院收文章戳可憑。又受
    刑人於聲請人為本件聲請時之住所地在苗栗縣竹南鎮○○里
    ○○鄰○○路212 巷1 之1 號，復有其個人基本資料查詢結果
    1 紙附卷可參，是本院就上開撤銷緩刑之聲請，自得加以審
    究，先予敘明。
四、經查：
（一）受刑人李映萱前因犯侵占案件（下稱前案），經本院以97
      年度苗簡字第605 號刑事簡易判決（偵查案號：臺灣苗栗
      地方法院檢察署98年度偵字第2593號）判處有期徒刑6 月
      ，減為有期徒刑3 月，如易科罰金，以銀元300 元即新臺
      幣900 元折算1 日，緩刑2 年，於民國97年9 月9 日確定
      在案；乃於緩刑期內即98年5 月18日（聲請書誤載為6月6
      日）至98年6 月24日止更犯6 次詐欺罪（下稱後案），經
      本院於100 年1 月6 日以99年度苗簡字第1263刑事簡易判
      決判處拘役119 日，於10 0年2 月8 日判決確定等情，有
      前開刑事判決書及臺灣高等法院被告前案紀錄表附卷可證
      ，是受刑人於緩刑期內因故意犯他罪，而在緩刑期內受拘
      役之宣告確定乙節，堪予認定。
（二）本院審酌受刑人於前案宣告之緩刑期間內，未能心生警惕
      ，謹言慎行，無視有被撤銷緩刑宣告之可能，於緩刑期間
      開始未及1 年之98年5 月18日至98年6 月24日止日即再犯
      6 次詐欺罪，顯然對觸犯刑事法律並非單一偶犯，其未珍
      惜緩刑之機會而有悔悟之心，更違反先前以其「經此偵審
      程序與科刑之教訓，當知所警惕，信無再犯之虞」而判決
      緩刑之立法目的。且受刑人所犯之後案，係基於不法所有
      之意圖，以詐術使人將本人之物交付，與前案所犯侵占自
      己持有他人之物之犯行，均係侵害他人之財產法益，可見
      受刑人明知其所犯之前案已經判決確定，卻不思正道取財
      ，而仍以不正方法取得他人之財物，顯然缺乏遷善之意，
      其主觀犯意所顯現之惡性及反社會性情節均為重大，堪認
      本院於前案所為刑之宣告及緩刑宣告，尚不足使受刑人知
      所警惕而能避免再次犯罪。復參酌受刑人之前科素行，其
      在上開前案緩刑期內又因犯偽造有價證券案件及恐嚇案件
      等而受有期徒刑以上之宣告乙情，可見其法治觀念薄弱，
      自身反省能力不足，確未能藉由前開緩刑宣告以達成自我
      警惕之效果，足徵前案以受刑人「確具悔意，經此教訓，
      當知警惕而無再犯之虞」而予以宣告之緩刑已難收其預期
      效果，而有執行刑罰之必要。故本件與刑法第75條之1第1
      項第2 款之規定相符，聲請人之聲請核屬允當，應予准許
      ，爰裁定撤銷受刑人緩刑之宣告。
五、據上論斷，應依刑事訴訟法第476 條，裁定如主文。
中    華    民    國  100     年    5     月    25    日
                  刑事第一庭  法  官  周靜妮
以上正本與原本無異。
如不服本裁定應於送達後5 日內向本院提出抗告狀。
                              書記官  巫  穎
中    華    民    國  100     年    5     月    25    日